臺灣高等法院民事裁定
111年度抗字第317號
抗  告  人  陳姵妤  
相  對  人  永豐商業銀行股份有限公司

法定代理人  陳嘉賢  
上列當事人間聲請假處分事件，抗告人對於中華民國110年11月1
5日臺灣士林地方法院110年度全字第125號裁定，提起抗告，本
院裁定如下：
    主      文
抗告駁回。
抗告費用由抗告人負擔。
    理      由
一、按關於假扣押裁定之抗告，抗告法院為裁定前，應使債權人
    及債務人有陳述意見之機會，且於假處分準用之，民事訴訟
    法第528條第2項、第533條定有明文。本件相對人聲請假處
    分，經原裁定准許後，抗告人聲明不服，提起抗告，相對人
    已提出答辯狀（見本院卷第27頁至第42頁），本院亦通知抗
    告人（見本院卷第43頁至第45頁），已賦予兩造陳述意見之
    機會，合先敘明。
二、相對人聲請意旨略以：第三人巨盛股份有限公司（下稱巨盛
    公司）前邀同第三人吳段青為連帶保證人向伊借款美金299
    萬6,000元，詎巨盛公司自民國110年11月8日起即未遵期還
    款，依約已喪失期限利益，債務視為全部到期，迄今尚積欠
    美金269萬4,115.17元未償。吳段青於110年8月12日逕將原
    裁定附表所示之不動產（下稱系爭不動產）以贈與為原因移
    轉登記予其配偶即抗告人，致請求標的之現狀將有變更，日
    後顯有難於執行之虞，依民事訴訟法第532條規定，願供擔
    保以代釋明，求為命抗告人所有系爭不動產禁止讓與、設定
    抵押、出租及一切其他處分行為等語。經原裁定命相對人以
    新臺幣170萬元之中央政府建設公債102年度甲類第1期中央
    登錄債券為抗告人供擔保後，予以准許。
三、抗告人意旨略以：相對人並未釋明本件假處分原因，且相對
    人所欲提起之本案訴訟為民法第244條第1項撤銷之訴，並非
    金錢請求以外請求之給付之訴，原裁定准予相對人之聲請，
    顯有不當，爰依法提起抗告，求為廢棄原裁定，並駁回相對
    人之聲請等語。
四、按債權人就金錢請求以外之請求，因請求標的之現狀變更，
    有日後不能強制執行，或甚難強制執行之虞，欲保全強制執
    行者，得聲請假處分，為民事訴訟法第532條第1項、第2項
    所明定。而債權人聲請假處分應就其請求及假處分之原因釋
    明之；前項釋明如有不足，而債權人陳明願供擔保或法院認
    為適當者，法院始得定相當之擔保，命供擔保後為假處分，
    同法第533條準用第526條第1項、第2項亦定有明文。此所謂
    假處分之請求，係指金錢請求或得易為金錢請求以外之發生
    緣由；所指假處分之原因，即該請求標的之現狀變更，亦即
    該請求標的物從前存在之狀態現在已有變更或將有變更，包
    括就其物為法律上之處分或事實上之處分（最高法院106年
    度台抗字第716號裁判意旨可資參照）。
五、經查
  ㈠關於假處分之請求，相對人主張巨盛公司為其債務人，連帶
    保證人吳段青以贈與為原因，移轉系爭不動產予抗告人，詐
    害其債權，其欲依民法第244條第1項規定對抗告人及吳段青
    訴請撤銷上開贈與之債權行為及移轉系爭不動產之物權行為
    等情，業據相對人提出授信及交易總約定書、授信及交易總
    申請書、撥款申請書、土地建物登記第一、二類謄本、土地
    建物查詢資料、異動索引查詢資料為憑（見原法院卷第16頁
    至第110頁），堪認相對人就假處分之請求已為相當之釋明
    。
  ㈡關於假處分原因之釋明，依相對人提出土地建物登記第二類
    謄本觀之，吳段青於110年8月12日贈與系爭不動產予抗告人
    ，且已辦妥所有權移轉登記，抗告人已處於可隨時處分之狀
    態，日後變動財產之可能性無法排除，在一般社會通念上，
    可認相對人有日後不能強制執行或甚難執行之虞，足認相對
    人所提事證已足釋明假處分之原因大致為正當，縱其釋明尚
    有不足，惟既陳明願供擔保，以補釋明之不足，應已符合假
    處分之要件，則相對人所為上開假處分之聲請，自應准許。
    原法院審酌系爭不動產之價值、抗告人因假處分致延滯處分
    所受之損害，命相對人供相當之擔保而准予假處分，並無不
    當。抗告人抗辯相對人就假處分之原因毫無釋明，不得供擔
    保補足云云，要非可採。
　㈢至抗告人主張相對人欲提起撤銷訴訟之形成之訴，並非給付
    之訴，與假處分規定要件「金錢請求以外之請求」不符云云
    ，惟依相對人主張（見本院卷第33頁至第36頁），其本案請
    求除就詐害債權之贈與債權行為及移轉所有權之物權行為均
    撤銷之形成訴訟外，亦已合併提起塗銷及回復所有權登記之
    訴，後者即屬金錢請求以外之請求（最高法院106年度台抗
    字第32號裁定意旨參照），是抗告人以相對人之本案訴訟僅
    係形成之訴，且相對人並非基於「金錢請求以外之請求」為
    由，指摘原裁定准許相對人假處分之聲請，亦無足採。
六、綜上所述，本件相對人已就假處分本案請求及假處分原因為
    相當之釋明，並陳明願供擔保以補釋明之不足，原裁定命相
    對人供適當之擔保後准許相對人假處分之聲請，核無違誤。
    從而，抗告意旨執前開情詞，指摘原裁定不當，求予廢棄，
    非有理由，應予駁回。
七、據上論斷，本件抗告無理由，爰裁定如主文。　
中　　華　　民　　國　　111 　年　　3 　　月　　31　　日
                  民事第二十庭  
                      審判長法　官  周祖民
　　　　　　　　　　　  　  法　官  鄭威莉
　　　　　　　　　　　  　  法　官  張永輝
正本係照原本作成。
本裁定除以適用法規顯有錯誤為理由外，不得再抗告。如提起再
抗告，應於收受送達後10日內委任律師為代理人向本院提出再抗
告狀。並繳納再抗告費新臺幣１千元。
中　　華　　民　　國　　111 　年　　3 　　月　　31　　日

                            書記官  鄭淑昀